【裁判字號】    89,易,1004
【裁判日期】    900329
【裁判案由】    贓物
【裁判全文】
臺灣士林地方法院刑事判決                        八十九年度易字第一四號
    聲  請  人  臺灣士林地方法院檢察署檢察官
    被      告  丁○○
右列被告因贓物案件，經檢察官聲請簡易判決處刑（八十九年度偵字第三九四０號）
，本院內湖簡易庭認為不宜以簡易判決處刑（八十九年湖簡字第四一五號），移由本
院普通庭依通常程序審理，本院判決如左：
    主  文
丁○○故買贓物，累犯，處拘役參拾日，如易科罰金以參佰元折算壹日。
    事  實
一、丁○○前因違反麻醉藥品管理條例案件，經本院判處有期徒刑四月確定，並於八
    十四年五月十二日易科罰金執行完畢。竟不知悔改，於民國八十九年四月十日下
    午五時許，在臺北縣汐止市○○路南港橋旁第一讚釣蝦場內，明知綽號「阿輝」
    之男子所交付之一部家用式無線電話機（型式為Ｖ—六八八號），係來路不明之
    贓物，竟僅以新台幣（以下同）一千元之賤價予以購買，嗣於同日下午八時許，
    持該部無線電話到臺北市南港區○○○路○段八十八號之丙○○南港二店購買變
    壓器時，為店員識破係同公司其他連鎖店失竊之物而報警查獲。
二、案經臺北市政府警察局南港分局移送臺灣士林地方法院檢察署檢察官偵查後聲請
    簡易判決處刑。
    理  由
一、訊據被告丁○○固不否認有於上述時、地自「阿輝」處取得系爭無線電話手機一
    具，惟矢口否認有何贓物犯行，辯稱：是「阿輝」原有欠我錢，他拿電話機給我
    抵押，並要我順便去買充電器，並不知道系爭電話手機係贓物云云。經查：
  (一)右開事實，業據證人即丙○○職員甲○○於警訊、偵查及本院審理時；證人即查
    獲員警乙○○於偵查及本院調查證據時證述詳明。此外，並有贓證物認領保管收
    據一紙在卷可按。
  (二)被告所辯前情，核以被告前於警訊時供稱係向「阿輝」以一千元購買，俟於偵查
    時起，乃改稱係「阿輝」用以抵押云云，是其前後所陳已屬矛盾，核以證人乙○○、甲○○所為證述與被告警訊時所陳相謀，自應以被告警訊時所為供述為可採
    ，渠嗣後所陳不能遽信。
  (三)系爭無線電話市價為二千八百八十六元，此業據證人即丙○○店員甲○○於本院
    審理時到庭結證無訛。又本院訊據被告陳稱渠曾購入一具室內用無線電話機，價
    格則為三千餘元，是被告對於通常無線電話機之價格區間應該明瞭無疑，是渠竟
    以一千元之不及市價二分之一之價格，又非依通常交易通路購入系爭電話，且該
    具電話機亦非如常情有整組完整可以使用之配件，而尚須另購充電器使用，參以
    經驗法則，通常之人斷無就此無法使用之物無端購入之理，顯見被告對於該電話
    機為來路不明之物應為明知。
  (四)另參以證人甲○○於偵查中到庭結證稱：偷電話的人打電話來說，叫我們不要讓
    丁○○被抓，後來有人送錢來店裡，我們沒有收等語，而亦核與證人乙○○於偵
    查及本院調查證據時所為證述相符，另甲○○並陳稱自被告被查獲迄於該竊取電
    話之人去電之時，相隔僅有約三十分鐘之時間，則顯見被告與「阿輝」間應有相
    當之聯繫，並應係在近觀察被告前往購置充電器之情形，否則焉有即時知悉被告
    遭捕之可能，據此，益證被告對於系爭電話機為贓物應屬知之甚詳，所辯難認為
    可採。
    綜上，本件事證明確，被告犯行洵堪認定，應予依法論科。
二、核被告所為，係犯刑法第三百四十九條第二項之故買贓物罪嫌。被告前因違反麻
    醉藥品管理條例案件，有如事實欄所載論罪科刑及刑之執行情形，有臺灣高等法
    院被告全國前案紀錄表、臺灣高等法院檢察署刑案紀錄簡覆表各一份在卷可按，
    其於前案有期徒刑執行完畢後五年內，再犯本件有期徒刑以上之罪，為累犯，應
    依刑法第四十七條規定加重其刑。爰審酌被告犯罪之動機、目的、犯罪所造成之
    損害，犯後一再飾詞卸責，未見悔意等一切情狀量處如主文之刑。
三、又被告行為後，刑法第四十一條業於九十年一月十日修正公布，同年月十二日生
    效，舊法規定犯最重本刑三年以下有期徒刑以下之刑之罪，而受六個月以下有期
    徒刑或拘役之宣告，因身體、教育、職業、家庭之關係或其他正當事由，執行顯
    有困難者，得易科罰金，修正後刑法第四十一條第一項規定，凡犯最重本刑五年
    以下有期徒刑以下之刑之罪，而受六個月以下有期徒刑或拘役之宣告，均得易科
    罰金，比較新舊法之規定，以修正後之新法有利於行為人，自應依刑法第二條第
    一項前段規定，適用裁判時之新法，併予宣告易科罰金之折算標準。
據上論斷，應依刑事訴訟法第四百五十二條、第二百九十九條第一項前段、刑法第三
百四十九條第二項、第二條第一項前段、第四十七條、第四十一條第一項前段、罰金
罰鍰提高標準條例第一條前段、第二條判決如主文。
本案經檢察官黃惠玲到庭執行職務
中      華      民      國      九十      年      三    月    二十九    日
                                    臺灣士林地方法院刑事第一庭
                                        法  官  蕭  錫  証
右正本證明與原本無異。
如不服本判決，應於判決送達後十日內，向本院提出上訴狀。
                                        書記官
中      華      民      國      九十      年      三    月    二十四    日
附錄本案論罪科刑法條：
刑法第三百四十九條第二項


司法院資訊處製作；財團法人民間司法改革基金會備份。
